# 关于有新股东加入的问题

提问人：lbwl 时间：2012-07-02 16:05:44
假设有个公司原来有一个股东，此公司注册资本 100 万，截至到目前亏损 50 万，现在我想入股这个公司占50%股份，假设这个公司净资产评估值也是 50 万，那么我应该掏多少钱，按理说他净资产 50 万，我占50%我应该掏 25 万，但这样又跟注册资本那对不上

回答人：chenyiwei
由于采用增资扩股方式，所以你公司的出资额应该也是 50 万元，增加注册资本 50 万元到 150 万元。然后原股东无偿转让 25 万元注册资本份额给你公司，即可实现双方 50 ： 50 的股权比例。

提问人：lbwl 时间：2012-07-02 17:15:52
回复 chenyiwei 的帖子
您说的无偿转让 25 万元资本份额是啥意思，应该不是转让 25 万的注册资本给我吧，如果是这样的话我不就成了 75 了吗，请陈版明示

回答人：chenyiwei
是的，增资后注册资本 150 万，双方股东各占 75 万。

提问人：lbwl 时间：2012-07-03 11:44:22
回复 lbwl 的帖子
陈版实际中您是否处理过无偿转让的案例，关于工商和税务是否能通过

回答人：chenyiwei
工商应该不是主要问题，难点在税务，如何说明无偿转让的合理性，避免被核定征收的风险。建议与主管税务机关加强沟通。